# 委托贷款

提问人：arvin_lirui 时间：2017-09-12 15:22:50
您好老师，A公司借款给B公司，为什么要通过银行进行委托贷款，而不是直接和借款方B公司签订借款合同？处于什么考虑？

回答人：chenyiwei
主要是放款人A不是具有贷款发放资质的金融机构，不符合中国人民银行发布的《贷款通则》的规定，所以必须以银行为中介。但在目前操作中，企业之间直接借贷的情况也很多见，事实上处于法不责众状态。